臺灣臺南地方法院民事裁定　　　　　 　 96年度家抗字第41號
再 抗告 人　林富美
代　理　人　乙○○
上列再抗告人因聲請死亡宣告事件，對於中華民國96年9月5日本
院96年度家抗字第41號所為裁定提起再抗告，本院裁定如下：
    主    文
再抗告駁回。
再抗告費用新台幣壹仟元由再抗告人負擔。
    理    由
一、本件再抗告意旨略以：失蹤人甲○○於民國33年12月1日被
    日軍徵往越南等地參加作戰，迄今已逾60年生死不明，當時
    日軍在越南地區均戰勝，至台灣光復後，一部份台灣人在越
    南娶妻成家立業，不回台灣生活，本件為欲向越南地區請求
    親友加強協尋，為此多逾6個月期間，始向鈞院聲請甲○○
    宣告死亡之判決，係屬正當且合法，按民事訴訟法第562條
    規定，申報權利之期間自公示催告之公告最後登載公報或新
    聞報紙之日起，應有6個月以上，為保護請求聲請除權判決
    者事實需要所設之規定，如無設本件規定，確實無法完成至
    外國協尋之公示催告，台灣人居住於國外甚多所致，必須有
    如此規定乃為合法，茲舉例司法院函復台高院之解釋規定：
    甲乙係兄弟均住台北縣土城鄉，甲於五十六年六月六日失蹤
    ，乙在六十七年八月間向台灣台北地方法院聲請為宣告甲死
    亡之公示催告，經過七個月至六十八年三月公示催告期間即
    屆滿，再經多逾六個加強查尋後，至六十八年九月乙即向法
    院聲請宣告甲死亡獲得准許，因現在台灣人民之子女大部分
    均往外國留學，又女子亦多數嫁於外國即不回台灣，按司法
    院之解釋規定確實係屬合法規定，爰提起再抗告，請求准予
    判決甲○○宣告死亡等語。
二、按對於非訟事件抗告法院之裁定再為抗告，僅得以其適用法
    規顯有錯誤為理由，並經原法院之許可者為限；前項許可，
    以原裁定所涉及之法律見解具有原則上之重要性者為限；非
    訟事件法第45條第3項、第4項分別定有明文。所謂適用法規
    顯有錯誤，係指裁判違背法規或現存判例解釋者，或法院之
    裁定，就其取捨證據所確定之事實適用法規顯有錯誤而言。
    至法院認定事實錯誤，或就當事人提出之事實或證據疏於調
    查或漏未斟酌，僅生調查證據是否妥適或裁定不備理由之問
    題，均與適用法規顯有錯誤有間（最高法院80年台上字第13
    26號、71年台再字第210號、63年台上字第880號判例意旨參
    照）。又所謂有原則上之重要性，係指該事件所涉及之法律
    見解意義重大，而有闡釋之必要而言，必其裁判適用法規顯
    有錯誤，違背法律之基本精神，依一般社會觀念，認為已影
    響於實質公平者，始為相當。次按對於非訟事件抗告法院之
    裁定再為抗告，為裁判之原法院認為不應許可者，應以裁定
    駁回其抗告，非訟事件法第45條第5項準用民事訴訟法第436
    條之3第3項亦定有明文。
三、經查，本件再抗告人不服本院96年度家抗字第41號駁回抗告
    之裁定，而提起再抗告，觀諸再抗告人所引民事訴訟法第56
    2條，係關於宣告證券無效之公示催告程序申報權利期間之
    規定，依同法第625條，上開條文於宣告死亡事件程序並未
    準用，且本件於本院94年度家催字第248號公示催告程序中
    ，亦已定7個月之公示催告期間，本件再抗告人係於公示催
    告期間屆滿後逾期聲請死亡宣告，實與上開公示催告期間之
    規定無涉；再者，再抗告人所提73、8、28（73）廳民一字
    第0672號函復台高院之實務問題研究意見，亦係關於撤銷死
    亡宣告法院管轄權之問題，且依該實務問題內容所載，該案
    當事人乙係於公示催告期滿後「即」向法院聲請死亡宣告，
    均與本件再抗告人逾期聲請死亡宣告之情形不同；又再抗告
    人其餘之主張，核與適用法規顯有錯誤無涉，亦無所涉及之
    法律見解具有原則上重要性之情事，是揆諸前開說明，本件
    再抗告顯於法不合，不應許可，應予駁回。
四、據上論結，本件再抗告不應許可，爰依非訟事件法第21條第
    2項、第45條第5項、民事訴訟法第436條之3第3項、第78條
    ，裁定如主文。
中　　華　　民　　國　　96　　年　　11　　月　　9 　　日
                  家事法庭審判長法　官　鍾宗霖
                                法  官  楊佳祥
                                法  官  林育幟
以上正本係照原本作成。
如不服本裁定，依非訟事件法第45條第5項準用民事訴訟法第436
條之3第4項之規定，得逕向最高法院抗告，抗告人應於裁定送達
後10日內向本院提出抗告狀，並應繳納抗告裁判費新臺幣1000元
。
中　　華　　民　　國　　96　　年　　11　　月　　9 　　日
                                書記官　黃坤義
